【裁判字號】    90,訴,1940
【裁判日期】    901127
【裁判案由】    搶奪
【裁判全文】
臺灣臺中地方法院刑事判決                          九十年度訴字第一九四號
    公  訴  人  臺灣臺中地方法院檢察署檢察官
    被      告  甲○○
                丙○○
右列被告因搶奪案件，經檢察官提起公訴（九十年度偵字第一三三二四號），本院判
決如左：
    主  文
甲○○、丙○○共同意圖為自己不法之所有，而搶奪他人之動產，甲○○累犯，處有
期徒刑壹年。丙○○處有期徒刑捌月。
    事  實
一、甲○○素行不良，曾於（一）民國八十四年間因違反麻醉藥品管理條例、藥事法
    偽造文書、竊盜及傷害案件，分別經臺灣臺北地方法院判處有期徒刑六月、六月
    、三月、九月、三月確定，經檢察官聲請定應執行刑為有期徒刑二年確定，入獄
    服刑後，於八十五年六月二十六日假釋出獄；又於（二）八十六年間分別因違反
    麻醉藥品管理條例及藥事法案件，經本院判處有期徒刑八月、十月確定，經檢察
    官聲請定執行刑為有期徒刑一年四月確定，並據以撤銷前開假釋，因第（二）部
    分之案件與第（一）部分案件不合於定執行刑要件，而先執行第（二）部分之刑
    期，於八十七年三月五日執行完畢後，接續執行第（一）部分殘餘之刑期，再於
    八十七年六月二日假釋出獄；復於（三）八十八年間因違反毒品危害防制條例案
    件，經本院判處有期徒刑六月確定，再據以撤銷前開假釋，因此部分與前二部分
    案件亦不合於定執行刑之要件，因而接續執行，先執行第（一）（二）部分之殘
    刑，於八十九年三月十一日執行完畢後，接續執行第（三）部分刑期，甫於八十
    九年九月十一日執行完畢。猶不知悔改，竟與缺錢花用之友人丙○○基於共同意
    圖為自己不法所有之犯意聯絡，於九十年五月九日十三時二十分許，由丙○○駕
    駛向甲○○友人借來之紅色自小客車，搭載甲○○至設於臺中市○○區○○路四
    段九七二號之已達通訊行，由丙○○在外等候接應，甲○○則進入該店，向店員
    丁○○佯稱欲購買行動電話，賴淑敏因而自櫃檯中取出ＮＯＫＩＡ廠牌８８５０
    型（機身編號：000000000000000）、ＭＯＴＯＲＯＬＡ廠牌Ｖ３６８８（機身
    編號：0000000 00000000）及Ｖ８０８８型（機身編號：000000000000000）之
    行動電話各一支，置於櫃檯上供甲○○挑選，甲○○即趁丁○○不及防備之際，
    出手搶奪上開三支行動電話，旋即奪門而出，並迅而搭乘丙○○所駕駛之紅色自
    小客車加速逃逸。甲○○及丙○○隨即於同日十三時三十分許至臺中市○○區○○路三二號乙○○所經營之四季有魚通信行，將上開行動電話三支，以新臺幣（
    下同）一萬五千元之價額，出賣予不知情之乙○○，所得款項則由丙○○與甲○○朋分花用一空。嗣因甲○○曾至已達通訊行出賣過行動電話而留有姓名及國民
    身分證字號，而為警於九十年五月十一日十六時三十分許，在臺灣臺中地方法院
    檢察署查獲因另涉犯毒品危害防制條例案件而受訊問之甲○○，再循線通知丙○○於同年七月八日十五時十分許到案。
二、案經臺中市警察局第五分局報告臺灣臺中地方法院檢察署檢察官偵查起訴。
    理  由
一、訊據被告甲○○及丙○○對於在右揭時、地，共同謀議，由被告丙○○在外接應
    ，被告甲○○進入已達通訊行搶奪上開行動電話三支，並於得手後出賣朋分價款
    等情均坦承不諱，並經丁○○於警訊及本院調查時結證稱：被告甲○○佯稱要買
    行動電話，俟伊拿出上開三支行動電話供被告甲○○挑選時，被告甲○○及趁伊
    不及防備之際，取走三支行動電話，並搭乘一輛紅色自小客車離去等情甚為明確
    ；證人乙○○復於警訊及本院調查時到庭證述：被告甲○○持被告丙○○之駕駛
    執照並拿上開三支行動電話至伊店裡出售，當時被告丙○○人在車上，伊即要求
    被告丙○○需本人前來讓伊核對資料，嗣後依將價款交給被告甲○○及丙○○二
    人等語無訛，且有被告丙○○所出具出賣上開行動電話之讓渡書三紙在卷足憑，
    因而事證明確，被告甲○○及丙○○共同搶奪犯行堪以認定，應予依法論科。
二、查被告甲○○及丙○○共同意圖為自己不法之所有，而用不法之腕力，乘證人丁○○不及防備之際，公然掠取櫃檯上之行動電話三支，核其所為，係犯刑法第三
    百二十五條第一項之搶奪罪。被告甲○○與丙○○間，就上述共同搶奪犯行，有
    犯意聯絡與行為分擔，為共同正犯。被告甲○○曾於（一）民國八十四年間因違
    反麻醉藥品管理條例、藥事法偽造文書、竊盜及傷害案件，分別經法院判處有期
    徒刑六月、六月、三月、九月、三月確定，經檢察官聲請定應執行刑為有期徒刑
    二年確定，入獄服刑後，於八十五年六月二十六日假釋出獄；又於（二）八十六
    年間分別因違反麻醉藥品管理條例及藥事法案件，經法院判處有期徒刑八月、十
    月確定，經檢察官聲請定執行刑為有期徒刑一年四月確定，並據以撤銷前開假釋
    ，因第（二）部分之案件與第（一）部分案件不合於定執行刑要件，而先執行第
    （二）部分之刑期，於八十七年三月五日執行完畢後，接續執行第（一）部分殘
    餘之刑期，再於八十七年六月二日假釋出獄；復於（三）八十八年間因違反毒品
    危害防制條例案件，經法院判處有期徒刑六月確定，在據以撤銷前開假釋，因此
    部分與前二部分案件亦不合於定執行刑之要件，因而接續執行，先執行第（一）
    （二）部分之殘刑，於八十九年三月十一日執行完畢後，接續執行第（三）部分
    刑期，甫於八十九年九月十一日執行完畢，有臺灣臺中地方法院檢察署刑案資料
    查註紀錄表、臺灣高等法院檢察署刑案資料查註紀錄表及臺灣高等法院被告全國
    前案紀錄表各一份在卷可按，其受有期徒刑之執行完畢，五年以內再犯本件有期
    徒刑以上之罪，為累犯，應依刑法第四十七條規定加重其刑。爰審酌被告二人之
    動機、目的、乘人不備公然搶奪財物，嚴重危害社會治安，惡性非輕，惟念其等
    搶奪財物價值尚非鉅大，被告丙○○自始坦承犯行，態度良好；被告甲○○素行
    不良等一切情狀，分別量處被告甲○○有期徒刑一年、被告丙○○有期徒刑八月
    ，以示懲儆。
據上論斷，應依刑事訴訟法第二百九十九條第一項前段、刑法第二十八條、第三百二
十五條第一項、第四十七條，判決如主文。
中      華      民      國    九  十    年      十一    月    二十七    日
                              臺灣臺中地方法院刑事第七庭
                               審判長法  官  夏  一  
                                     法  官  吳  美  蒼
                                     法  官  郭  妙  俐
右正本證明與原本無異。
如不服本判決，應於判決送達後十日內，向本院提出上訴狀。
                                     書記官
中      華      民      國    九  十    年      十一    月    二十八    日
附錄本案論罪科刑法條全文：
刑法第三百二十五條
意圖為自己或第三人不法之所有，而搶奪他人之動產者，處六月以上五年以下有期徒
刑。因而致人於死者，處無期徒刑或七年以上有期徒刑，致重傷者，處三年以上十年
以下有期徒刑。
第一項之未遂犯罰之。


司法院資訊處製作；財團法人民間司法改革基金會備份。
